臺灣高等法院民事裁定　　　　　　　　　99年度訴易字第17號
原　　　告　RICHINS S.
被　　　告　NASHID HI.
上列當事人間，因原告提起刑事附帶民事訴訟，請求侵權行為損
害賠償事件，經本院刑事庭移送前來，本院裁定如下：
    主  文
原告之訴及假執行之聲請均駁回。
訴訟費用由原告負擔。
    理  由
一、按當事人之書狀，應記載當事人之住址，此為法定必備之程
    式；如原告所具訴狀內未記載被告應受送達之住居所或其應
    為送達之處所不明而有欠缺者，依民事訴訟法第121條規定
    ，審判長應定期命其補正；原告不遵審判長所定期限補陳或
    聲請為公示送達者，法院得認原告起訴不合程式，依民事訴
    訟法第249條第1項規定，以裁定駁回其訴，此觀諸民事訴訟
    法第116條、第121條、第249條規定即明。
二、本件係原告於民國（下同）98年10月20日，本院98年度上易
    字第2424號被告涉嫌傷害刑事案件訴訟程序中附帶提起民事
    訴訟，主張因被告傷害伊之身體，造成伊之損害，包含手機
    損壞新台幣（下同）1萬7000元、無法工作之損失15萬元（
    每日2,000元，共75日）、醫療費900元，以及精神慰撫金5
    萬元，合計共22萬3,900元（應僅有21萬7,900元，原告有誤
    算情形）。請求被告賠償伊上開金額，及自起訴狀繕本送達
    之翌日起，至清償日止，按年息百分之5計算之利息，並陳
    明願供擔保，請准宣告假執行。惟查：
    (一)被告係英國籍人，雖曾居住於原告刑事附帶民事訴訟起訴
      狀記載之桃園縣桃園市○○街190巷2號6樓（見本院98年附
      民字第278號卷第1頁），但因被告於98年9月8日對原審刑
      事判決提起上訴後，即於同月10日出境，有被告之刑事上
      訴狀、內政部入出國及移民署99年4月9日移署資處雲字第
      0990047957號函各1份存卷可參（見本院刑事案件卷第8頁
      、本院卷第12頁至第19頁）；且本件刑事案件於原告提起
      本件刑事附帶民事訴訟前，即因對於被告應為送達之處所
      不明，依刑事訴訟法第59條第1項規定對被告為公示送達
      ，亦有本院刑事庭98年10月14日刑事裁定1份附卷可稽（
      見本院刑事案件卷第23頁）。又被告目前遭台灣台北地方
      法院檢察署通緝中，亦有該署99年6月2日北檢玲次99執
      3047字第41028號函1份存卷可參（見本院卷第26頁）。
    (二)因被告於上開刑事案件送達本院審理時，即已出境，致應
      為送達之處所不明；且本件經本院以通知及民事庭函請原
      告陳報被告於英國之住居所或聲請公示送達，惟原告均未
      陳報，有本院99年4月15日通知、99年6月4日、99年8月30
      日民事庭函各1份在卷可憑（見本院卷第21頁、第28頁、
      第44頁），致本件對被告應為送達之處所不明。嗣本院於
      100年1月31日以裁定命原告於收受裁定正本之日起15日內
      補正被告真正之住所或居所，或聲請公示送達，該裁定已
      於100年2月10日送達原告，有送達證書1份在卷可考（見
      本院卷第51頁），惟原告迄今仍未為補正，亦有本院裁判
      費或訴狀查詢表1份在卷可憑（見本院卷第54頁）。揆諸
      前揭說明，本件原告之訴為不合法，應以裁定駁回之，其
      假執行之聲請，失所附麗，應併予駁回。
三、據上論結，本件原告之訴為不合法，依民事訴訟法第249條
    第1項第6款、第78條裁定如主文。
中    華    民    國   100    年    3     月    4     日
                    民事第十六庭
                        審判長法  官  王聖惠
                              法  官  呂淑玲
                              法  官  邱瑞祥
正本係照原本作成。
不得抗告。
中    華    民    國   100    年    3     月    7     日
                              書記官  明祖星